pt-PT: Casa e jardim > Piscina e spa > Acessórios para sauna > Baldes e conchas para sauna: Baldes para sauna; Conchas para sauna
sv: Hem och trädgård > Pool och spa > Tillbehör bastu > Bastuhinkar och skopor: Bastuhinkar; Bastuskopor
vi: Nhà và vườn > Bể bơi và spa > Phụ kiện xông hơi > Xô và gáo cho phòng xông hơi: Xô cho phòng xông hơi; Gáo cho phòng xông hơi
bg-BG: Дом и градина > Басейн и спа > Аксесоари за сауна > Кофи и черпаци за сауна: Кофи за сауна; Черпаци за сауна
ru: Дом и сад > Бассейны и джакузи > Аксессуары для сауны > Ведра и ковши для сауны: Ведра для сауны; Ковши для сауны
lt-LT: Namai ir sodas > Baseinai ir SPA > Pirties priedai > Pirties kibirai ir kaušai: Pirties kibirai; Pirties kaušai
ro-RO: Casă și grădină > Piscină și spa > Accesorii pentru saună > Găleți și polonice pentru saună: Găleți pentru saună; Polonice pentru saună
it: Casa e giardino > Piscine e spa > Accessori per sauna > Secchio e mestolo per sauna: Secchi per sauna; Sauna Ladles
sk-SK: Dom a záhrada > Bazény a vírivky > Príslušenstvo do sauny > Saunové vedierka a naberačky: Saunové vedierka; Saunové naberačky
sl-SI: Dom in vrt > Bazeni in kopališča > Dodatki za savne > Vedra in zajemalke za savno: Vedra za savno; Zajemalke za savno
es: Casa y jardín > Piscina y spa > Accesorios de sauna > Baldes y cucharones para sauna: Baldes para saunas; Cucharones para saunas
fr: Maison et jardin > Piscine et spa > Accessoires pour sauna > Seaux et louches pour sauna: Seaux de sauna; Louches de sauna
hu: Otthon és kert > Medence és fürdő > Szaunakiegészítők > Szaunavödrök és -merőkanalak: Szaunavödrök; Szauna-merőkanalak
zh-CN: 家居与园艺 > 泳池/水疗 > 桑拿用品 > 桑拿桶/勺: 桑拿桶; 桑拿木勺
cs: Dům a zahrada > Bazény a lázně > Příslušenství do sauny > Saunové kbelíky a naběračky: Saunové kbelíky; Saunové naběračky
en: Home & Garden > Pool & Spa > Sauna Accessories > Sauna Buckets & Ladles: Sauna Buckets; Sauna Ladles
zh-TW: 居家和庭園 > 泳池與 SPA > 桑拿配件 > 桑拿木桶和木勺: 桑拿木桶; 桑拿木勺
ko: 가정/원예 용품 > 수영장/스파 > 사우나 액세서리 > 사우나 양동이 & 바가지: 사우나 양동이; 사우나 바가지
el: Σπίτι & κήπος > Πισίνα & Spa > Αξεσουάρ σάουνας > Κουβάδες & κουτάλες σάουνας: Κουβάδες σάουνας; Κουτάλες σάουνας
nl: Huis en tuin > Zwembaden en spa's > Sauna - accessoires > Sauna - emmers en lepels: Sauna - emmers; Sauna - lepels
pt-BR: Casa e jardim > Piscina e spa > Acessórios para sauna > Baldes e conchas para sauna: Baldes para sauna; Conchas de sauna
tr: Ev ve Bahçe > Havuz ve Spa > Sauna Aksesuarları > Sauna Kovaları ve Kepçeleri: Sauna Kovaları; Sauna Kepçeleri
fi: Koti ja puutarha > Uima-allas ja spa > Saunatarvikkeet > Saunakiulut ja -kauhat: Saunakiulut; Saunakauhat
de: Heim & Garten > Pool & Spa > Saunazubehör > Saunaeimer und -kellen: Saunaeimer; Saunakellen
ja: ホーム・ガーデン > プール・スパ > サウナアクセサリー > サウナ用のバケツ・おたま: サウナ用バケツ; サウナ用ひしゃく
th: บ้านและสวน > สระว่ายน้ำและสปา > อุปกรณ์สำหรับซาวน่า > ถังและทัพพีสำหรับซาวน่า: ถังซาวน่า; ทัพพีสำหรับซาวน่า
hr-HR: Dom i vrt > Bazeni i toplice > Oprema za saunu > Vjedra i grabilice za saunu: Vjedra za saunu; Grabilice za saunu
da: Hjem og have > Pool og spa > Tilbehør til sauna > Spande og øser til sauna: Spande til sauna; Øser til sauna
nb: Hjem og hage > Basseng og spa > Badstutilbehør > Badstubøtter og -øser: Badstubøtter; Badstusleiver
pl: Dom i ogród > Baseny i spa > Akcesoria do sauny > Wiadra i chochle do sauny: Wiadra do sauny; Chochle do sauny